臺灣新竹地方法院刑事判決　　　　　　　 94年度訴字第679號
公　訴　人　臺灣新竹地方法院檢察署檢察官
被　　　告　甲○○
　　　　　　　　　　（現在臺灣新竹監獄執行中）
上列被告因違反毒品危害防制條例案件，經檢察官提起公訴（94
年度毒偵字第1351號），本院如下：
    主  文
甲○○施用第一級毒品，處有期徒刑柒月，扣案第一級毒品海洛
因壹包（毛重零點伍公克、淨重零點柒公克）沒收銷燬之。又
施用第二級毒品，處有期徒刑月。應執行有期徒刑捌月，扣案
第一級毒品海洛因壹包（毛重零點伍公克、淨重零點柒公克）
沒收銷燬之。
    事  實
一甲○○前於民國87年間因違反毒品危害防制條例案件，經臺灣
  桃園地方法院以87年度毒聲字第1161號裁定送觀察、勒戒後，
  認有繼續施用毒品傾向，再經同法院以87年度毒聲字第1497號
  裁定令入戒治處所施以強制戒治，嗣於88年1月13日由同法院
  以88年度毒聲字第100號裁定停止戒治，所餘期間付保護管束
  。惟於保護管束期間，再因違反同條例案件，經同法院以88年
  度毒聲字第3834號裁定撤銷停止戒治，令入戒治處所執行所餘
  戒治期間，嗣於89年10月10日執行完畢釋放，並由臺灣桃園地
  方法院檢察署檢察官以90年度戒偵字第89 8號（起訴書誤載為
  90年度戒毒偵字第898號）為不起訴處分確定。復於90年間因
  施用第一級毒品海洛因案件，經本院以93年度訴緝字第21號判
  處有期徒刑10月確定，並與其另於93年間所犯竊盜案件經本院
  以93年度易字第500號判處之有期徒刑6月，由本院以94年度聲
  字第659號裁定定應執行刑為有期徒刑1年3月，現仍在監執行
  中。詎仍不知戒除毒癮，於強制戒治執行完畢釋放後5年內之
  94年1月5日某2時點，在桃園縣龍潭鄉○○路242巷32號住處，
  分別以將海洛因摻水置入針筒注射及將安非他命置於吸食器內
  點火燒烤吸食所產生煙霧之方式，先後施用第一級毒品海洛因
  、第二級毒品安非他命各1次。旋經警於94年1月6日17時許，
  在桃園縣中壢市○○路○段208巷47號前查獲，並扣得第一級毒
  品海洛因1包（毛重0.5公克、淨重0.37公克）。
二案經桃園縣政府警察局中壢分局報告臺灣桃園地方法院檢察署
  檢察官呈請臺灣高等法院檢察署檢察長令轉臺灣新竹地方法院
  檢察署檢察官偵查起訴。
    理  由
一本件被告甲○○所犯違反毒品危害防制條例第10條第1項、第
  2項之罪，均非死刑、無期徒刑、最輕本刑為3年以上有期徒刑
  之罪，或高等法院管轄第一審之案件，被告於本院準備程序進
  行中，就被訴事實為有罪之陳述，經本院合議庭認合於修正後
  刑事訴訟法第273條之1之規定，裁定進行簡式審判程序，合先
  敘明。
二認定犯罪事實所憑之證據及認定之理由：
(一)被告對於上開時、地施用第一、二級毒品之事實坦承不諱。
(二)被告遭查獲後，於94年1月6日17時許採驗之尿液檢體，經送檢
  驗確檢出有嗎啡（即海洛因之代謝物）及甲基安非他命陽性反
  應，有台灣尖端先進生技醫藥股份有限公司94年5月19日濫用
  藥物尿液檢體檢驗報告及桃園縣政府警察局中壢分局被採尿人
  姓名編號對照表影本各1份在卷足憑（見上開偵查卷第18、43
  頁）
(三)另扣案之第一級毒品海洛因1包（毛重0.5公克、淨重0.37公克
  ）經送檢驗後，確為第一級毒品海洛因無誤，有法務部調查局
  94年1月31日調科壹字第0800088 36號鑑定通知書1紙存卷可考
  ，並有扣押物品清單1紙及照片2張附卷為憑（見上開偵查卷第
  15至16、21、39頁）。
(四)被告前有如事實欄所載之觀察、勒戒與強制戒治記錄，亦有臺
  灣高等法院被告前案紀錄表及臺灣桃園地方法院檢察署檢察官
  90年度戒偵字第898號不起訴處分書各1份存卷可考。從而，本
  件事證已臻明確，被告於強制戒治執行完畢釋放後5年內，再
  犯本件施用第一級毒品海洛因、第二級毒品安非他命之犯行洵
  堪認定，應予依法論科。
三論罪與科刑：
  按海洛因、安非他命為毒品危害防制條例第2條第2項第1款、
  第2款規定之第一級、第二級毒品。核被告所為係分別犯毒品
  危害防制條例第10條第1項之施用第一級毒品罪及同條第2項之
  施用第二級毒品罪。又其持有第一級毒品海洛因及第二級毒品
  安非他命後分別進而施用，其持有第一級毒品海洛因及第二級
  毒品安非他命之低度行為，應分別為施用之高度行為所吸收，
  爰不另論其持有第一級毒品罪及第二級毒品罪。又被告所犯上
  開二罪，罪名不同，犯意各別，應予分論併罰。爰審酌被告經
  觀察、勒戒與強制戒治後，竟不知悔悟，顯然自制力薄弱，缺
  乏拒用毒品之決心；又安非他命及海洛因等毒品，危害施用者
  之神經中樞，使施用者產生幻聽及幻想之症狀，對施用者之健
  康產生不良之影響，同時亦可能使施用者對周遭之人施暴或進
  而衍生財產犯罪，對公共秩序產生威脅；惟施用毒品所生危害
  以自戕健康為主等一切情狀，分別量處如主文所示之刑，並定
  其應執行之刑。至扣案之第一級毒品海洛因1包（毛重0.5公克
  、淨重0.37公克），為毒品危害防制條例第2條第2項第1款所
  規定之第一級毒品，為違禁物，不問屬於被告與否，爰均依毒
  品危害防制條例第18條第1項前段之規定宣告沒收銷燬之。
四適用之法律：
  據上論斷，應依刑事訴訟法第299條第1項前段，毒品危害防制
  條例第10條第1項、第2項、第18條第1項前段，刑法第11條、
  第51條第5款，判決如主文。
本案經檢察官邱巧寧到庭執行職務。
中　　華　　民　　國　　94　　年　　9　　 月　　30　　日
            刑事第二庭法  官  鄭子俊
以上正本證明與原本無異。
如不服本判決，應於判決送達後10日內向本院提出上訴狀 (應附
繕本)， 上訴於臺灣高等法院。
中　　華　　民　　國　　94　　年　　9　　 月　　30　　日
                      書記官  沈藝珠
附錄本案論罪科刑法條全文：
毒品危害防制條例第10條第1項、第2項
施用第一級毒品者，處六月以上五年以下有期徒刑。
施用第二級毒品者，處三年以下有期徒刑。
